臺灣嘉義地方法院民事裁定
111年度監宣字第146號
聲  請  人  林振發  

相  對  人  蘇月春  

上列聲請人聲請撤銷輔助宣告事件，本院裁定如下：
    主  文
一、本院一○八年度監宣字第三三八號輔助宣告事件宣告林振發
    （男，民國○○○年○月○日生，身分證統一編號：Ｚ○○○○○○○○○
    號）為受輔助宣告之人之裁定，應予撤銷。
二、聲請程序費用由聲請人負擔。
    理  由
一、聲請意旨：聲請人前因車禍事故腦傷，經法院以108 年度監
    宣字第338號裁定宣告其為輔助宣告之人，並選定配偶即相
    對人為輔助人；惟聲請人經就醫診治，現已康復，受輔助之
    原因業已消滅，依民法第15條之1 第2 項、家事事件法第17
    7條，聲請撤銷輔助宣告裁定等語。
二、對於因精神障礙或其他心智缺陷，致其為意思表示或受意思
    表示，或辨識其意思表示效果之能力，顯有不足者，法院得
    因本人、配偶、四親等內之親屬、最近一年有同居事實之其
    他親屬、檢察官、主管機關或社會福利機構之聲請，為輔助
    之宣告。受輔助之原因消滅時，法院應依前項聲請權人之聲
    請，撤銷其宣告，民法第15條之1 第1 項、第2 項分別定有
    明文。
三、經本院調查，聲請人前經輔助宣告裁定宣告為受輔助宣告之
    人，並選定相對人為輔助人等情，已據本院調取前述卷宗核
    閱屬實，自可採認。又聲請人主張其先前受輔助宣告之原因
    業已消滅乙節，業據其提出長庚醫療財團法人嘉義長庚紀念
    醫院診斷證明書為證；又本院審驗聲請人之精神及心智狀況
    ，在鑑定人前點呼及詢問其姓名、年籍、就讀學校及工作情
    形等，聲請人均能明確回答，並詢其生活狀況、千位數 之
    枝加減之運算等都能清楚回答等情，並斟酌前述醫院精神科
    醫師周士雍所為之鑑定結果，認為聲請人於108年9月9日發
    生車禍事故，腦部受傷出血，昏迷6天無法開刀，清醒後認
    知功能顯著退化，於109年2月27日接受輔助宣告鑑定，辦理
    任職農會之退保，現在協助配偶從事網室，可聽懂問話之意
    思及瞭解他人意思，知悉現在年月日、醫院名稱及樓層、子
    女名字及自己的年籍資料，生活可自理，並能加減運算，
　　，其理解、判斷能力均與常人無異，能獨立處理社會事務不
    需他人協助，並能為意思表示及受意思表示，且有辨識其意
    思表示效果之能力等語，此有本院111 年7 月20日之勘驗筆
    錄及前述醫院精神鑑定報告書附卷可憑。本院審酌前揭勘驗
    結果及鑑定意見，認聲請人即受輔助宣告人目前精神狀態穩
    定，並已回復正常，有自我照料及行使日常事務及財務管理
    之能力，難認其為意思表示或受意思表示，或辨識其意思表
    示效果之能力，顯有不足之程度，已具有處理自己事務之能
    力，可認其受輔助宣告之原因確已消滅。因此，聲請人聲請
    撤銷前述輔助宣告裁定，為有理由，應予准許。
四、依家事事件法第177條第2項、第164條第2項，裁定如主文。
中　　華　　民　　國　111 　　年　　7 　　月　　29　　日
                   家事法庭   法  官　李文輝
以上正本係照原本作成。
如對本裁定抗告，須於裁定送達後10日之不變期間內，向本院提
出抗告狀，並繳納抗告費新臺幣1000元。
中　　華　　民　　國　　111 　年　　7 　　月　　29　　日
                              書記官　張紜飴